【裁判字號】    97,交抗,2027
【裁判日期】    980209
【裁判案由】    違反道路交通管理處罰條例
【裁判全文】
臺灣高等法院交通事件裁定            97年度交抗字第2027號
抗  告  人
即受處分人  甲○○
上列抗告人因違反道路交通管理處罰條例案件，不服臺灣臺北地
方法院97年度交聲字第2948號，中華民國97年10月31日裁定（原
處分案號：台北市交通裁決所北市裁罰字第22─Ｚ00000000 號
），提起抗告，本院裁定如下：
    主  文
抗告駁回。
    理  由
一、本件交通違規事實：
    本件抗告人即受處分人即異議人甲○○，於民國97年 9月30
    日8時29分，駕駛7000-EG號自用小客車，在國道三號高速公
    路南向150公里處，最高速限110公里之路段，以時速 126公
    里之速度行駛，超速16公里，經警方偵防車雷達測速器行進
    間測定後，由國道公路警察局第七警察隊掣單舉發。
二、受處分人聲明異議及抗告意旨略以：依經濟部標準檢驗局網
    上資訊，發現法規技術規範中的雷達器材測試準則，必須裝
    在靜止中的警車測試，才符合標準，本案偵防巡邏車卻將雷
    達器材裝置於行進間的偵防車，測得車輛行速 126公里，因
    公路警察局不當使用雷達器材，不得作為超速之依據等語。
三、本院之判斷：
  (一)汽車行駛於高速公路、快速公路或設站管制之道路，不遵使
    用限制、禁止、行車管制及管理事項之管制規則而行車速度
    超過規定之最高速限或低於規定之最低速限者，處汽車駕駛
    人新臺幣（下同）3,000元以上6,000元以下罰鍰，並記違規
    點數1點，道路交通管理處罰條例條例第33條第1項第 1款、
    第63條第1項第1款分別定有明文。
  (二)本件受處分人對於其在前揭時間駕駛7000─EG號自用小客車
    ，行經最高速限110公里之國道三號高速公路南向150公里路
    段，為警測得時速 126公里之事，並不爭執，惟以前詞置辯
    。
  (三)查警方於本案所使用之雷達測速儀，業經經濟部標準檢驗局
    於96年12月28日檢定合格，有效日期為97年12月31日，此有
    該局97年12月28日雷達測速儀檢定合格證書在卷可憑，該測
    速器之精準度應屬正常，而本件原處分人在限速 110公里路
    段，既經測得時速126公里，自屬違規而超速16公里。
  (四)受處分人援引經濟部標準檢驗局所上網之資料，主張行進中
    警車所為雷達偵測，欠缺準確性。查雷達測速的原理，是應
    用都卜勒效應，即移動物體對所接收之電磁波有頻移的效應
    ，雷達測速儀是根據接收到之反射波頻移量的計算，而得出
    被測物體的運動速度，因此，雷達測速設備可安裝在巡邏車
    上，在運動中實現檢測行車速率。而依經濟部標準檢驗局雷
    射測速儀檢定檢查規範第2之6條規定：「雷射測速儀依操作
    手冊以架設或手持方式使用時，應穩固不晃動」。表明雷達
    測速器於操作時，應穩固不晃動，並未排除行進間之檢測。
    此與常人照相相同，應穩固相機機體，不得晃動。交通警察
    受有專業訓練，依照常理採標準規範操作，穩定測速，受處
    分人既無法提出反證，尚不得空言指摘警方採證不當。
  (五)從而，原處分機關依道路交通管理處罰條例第33條第1項第1
    款、第63條第1項第1款及違反道路交通管理事件統一裁罰基
    準表規定，裁處受處分人3,000元罰鍰，並記違規點數1點，
    係依法行事。原法院駁回受處分人之異議，認事用法俱無不
    合。本件抗告為無理由，應予駁回。
四、據上論斷，應依道路交通管理處罰條例第89條、刑事訴訟法
    第412條，裁定如主文。
中    華    民    國    98    年    2     月    9     日
            刑事第十三庭  審判長法  官  曾德水
                                法  官  林婷立
                                法  官  趙文卿
以上正本證明與原本無異。
不得再抗告。
                                書記官  洪雪娥
中    華    民    國    98    年    2     月    9     日


司法院資訊處製作；財團法人民間司法改革基金會備份。
